最高法院刑事裁定　　　　　　　　　　111年度台抗字第522號
再 抗告 人 李俊農




上列再抗告人因違反毒品危害防制條例等罪定應執行刑案件，不
服臺灣高等法院高雄分院中華民國111 年3月3日駁回其抗告之裁
定（111 年度抗字第50號），提起再抗告，本院裁定如下：
    主  文
再抗告駁回。
    理  由
一、本件原裁定略以：
  ㈠再抗告人李俊農因違反毒品危害防制條例等罪案件，先後經
    法院處刑，其中部分有期徒刑前並經定應執行刑確定，各詳
    如原裁定附表（下稱附表）一所示。第一審依檢察官之聲請
    ，經審酌再抗告人本件所犯，附表一編號1至8部分同係販賣
    第一級毒品罪，行為態樣、手段均類似，另附表一編號9 之
    非法轉讓可發射子彈具殺傷力之手槍罪，行為時間之民國九
    十四年迄已多年，對社會危害程度遞減，及本案九次犯罪整
    體之非難評價，各罪處罰規範之法律目的、再抗告人違反之
    嚴重性與刑法量刑公平正義理念等，並比較本件犯罪行為前
    後之新、舊刑法，適用較有利於再抗告人之九十四年二月二
    日修正前刑法第51條第5 款規定，裁定其應執行有期徒刑十
    八年六月，既在各刑中之最長期以上，部分已定之應執行刑
    與他刑合併之刑期以下，並未逾越法定界限，亦無濫用裁量
    權之情事，尚無瑕疵。另再抗告人於第一審雖具狀主張附表
    一編號9 所示之罪，應與附表二編號2、3所示之罪定應執行
    刑，對再抗告人權益較有保障云云。然定應執行刑之裁定，
    具有與科刑判決同一之效力，行為人所犯數罪，經裁判酌定
    其應執行刑確定時，即生實質之確定力。再抗告人所犯附表
    二所示三罪，前業經本院裁定定其應執行之刑確定（101 年
    度台抗字第274 號），自無從依再抗告人所述，徒摭拾其中
    附表二編號2、3部分，另與附表一編號9 所示之罪，更定應
    執行之刑；第一審裁定未採納再抗告人上開主張，亦無不合
    。
  ㈡再抗告人於原審之抗告意旨，除仍執上開陳詞部分顯無足取
    ，已如上述外，雖另主張就附表一編號9 與附表二所示之罪
    合併定其應執行之刑，對再抗告人較有利云云，然依刑事訴
    訟法第477條第1項規定，依法應定其應執行刑之案件，由該
    案件犯罪事實最後判決法院之檢察官，聲請該法院裁定，是
    法院依據上開規定裁定定應執行刑時，應以檢察官所聲請定
    應執行刑之內容為範圍，未據檢察官聲請定應執行刑之罪，
    法院基於不告不理原則，自不得任意擴張並予審理，否則即
    有未受請求之事項予以裁判之違法。如法院裁定後，發現有
    其他可一併再定應執行刑之罪，或應另與其他罪一併定應執
    行刑，應由檢察官另行聲請，尚無從由法院就未聲請之案件
    予以審酌之理。抗告意旨指摘第一審裁定逕就附表一所示之
    罪合併定應執行刑，係屬不當云云，亦無理由，乃予駁回。
二、再抗告意旨以：依數罪併罰定其應執行刑時，應以最先判決
    確定之犯罪確定之日為基準之原則，本件定應執行刑，應以
    附表二編號1 所示之罪確定之日為基準，就在此之前所犯之
    各罪定其應執行之刑。原裁定認應以附表一編號1 所示犯罪
    確定之日為基準，而駁回再抗告人之抗告，顯非適法云云。
三、按刑事執行旨在依據國家權力實現刑事裁判內容，原則上由
    檢察官指揮為之，即以檢察官為執行機關，故已判決確定之
    數罪，合於刑法第51條併罰規定，但未定應執行刑者，由執
    行機關檢察官依職權聲請法院為之，從而判決確定後定應執
    行刑案件，其審酌、准駁之範圍，悉依檢察官聲請意旨定之
    。是原裁定認本件定應執行刑，應以檢察官聲請定應執行刑
    之附表一所示各罪為範圍，依法定其應執行之刑，抗告意旨
    所指附表二所示之罪，已逸出本件檢察官聲請定應執行刑之
    範圍，法院無從審酌，而維持第一審裁定，駁回抗告，揆諸
    上開說明，洵屬於法有據。再抗告意旨執以指摘原裁定，殊
    無足取。故本件再抗告為無理由，應予駁回。
據上論結，應依刑事訴訟法第412條，裁定如主文。      
中    華    民    國   111    年    4     月    21    日
                  刑事第六庭審判長法  官  李  錦  樑  
                                  法  官  林  孟  宜  
                                  法  官  吳  淑  惠  
                                  法  官  錢  建  榮  
                                  法  官  蔡  彩  貞  
本件正本證明與原本無異
                                  書記官
中    華    民    國   111    年    4     月    29    日